【裁判字號】    99,交易,573
【裁判日期】    990930
【裁判案由】    過失致死
【裁判全文】
臺灣臺中地方法院刑事判決             99年度交易字第573號
公  訴  人  臺灣臺中地方法院檢察署檢察官
被      告  乙○○
上列被告因過失致死案件，經檢察官提起公訴（99年度偵字第
14822號），本院判決如下：
    主    文
乙○○因過失致人於死，處有期徒刑捌月。
    犯罪事實及理由
一、乙○○於民國99年1月21日晚上，駕駛車牌號碼9071-FX號自
    小客車，沿臺中市○○路由西南往東北方向行駛。於同日晚
    上6時34分許，行至臺中市○○路與精武路口，依左轉保護
    時相燈光號誌指示左轉，欲行駛精武路時，應注意汽車行經
    行人穿越道，遇有行人穿越時，無論有無交通指揮人員指揮
    或號誌指示，均應暫停讓行人先行通過，而依當時情形天候
    晴，夜間有照明光線，路面乾燥、無缺陷、無障礙物，視距
    良好，並無不能注意之情事，竟疏於注意及之，不慎以其自
    小客車左側後照鏡及左側車門板之部位，擦撞正沿臺中市○
    ○路由西南往東北方向行走在行人穿越道上之行人甲○○，
    致甲○○受有頭部外傷併顱內出血等傷害，經送醫急救，仍
    延至99 年1月21日晚上10時10分不治死亡。
二、本案檢察官、被告乙○○並未就卷內證據資料之證據能力有
    所爭執，且迄於言詞辯論終結前，均未主張有刑事訴訟法第
    一百五十九條第一項不得為證據之情形，是應認已同意卷內
    證據均得作為證據，且經本院審酌後，認無不適當之情形，
    應認本案調查之卷內證據均有證據能力，合先敘明。
三、前揭犯罪事實，業據被告坦承不諱，並有道路交通事故現場
    圖、道路交通事故調查報告表（一）、（二）、交通事故照
    片、監視器翻拍照片在卷可稽，次查：
（一）按汽車行經行人穿越道，遇有行人穿越時，無論有無交通
      指揮人員指揮或號誌指示，均應暫停讓行人先行通過，道
      路交通安全規則第103條第2項訂有明文，被告駕車自應注
      意上述道路交通安全規定。查本件肇事時，天候晴，夜間
      有照明光線，路面乾燥、無缺陷、無障礙物，視距良好等
      情，此有前揭交通事故調查報告表在卷可稽，而被告於本
      院供稱：伊沒有看到被害人等語(本院卷第24頁)，則以被
      告於進入路口前及甫進入路口時該路口既無障礙物且視距
      良好，苟被告確實注意路況暫停讓行人先行通過，即能注
      意被害人後續穿越人行道等前進之動態，詎其竟仍以緊鄰
      駕駛座左側之後照鏡及左側車門板部位擦撞被害人，是堪
      認被告確有未注意路況暫停讓行人先行通過之過失情形。
      又被害人甲○○因本件車禍事故送醫後仍不治死亡等情，
      亦經檢察官督同法醫師相驗屬實，製有相驗筆錄、相驗屍
      體證明書各1份在卷可稽，是被告未盡其前開注意義務肇
      事致被害人死亡，兩者間顯有相當因果關係。
（二）綜上所述，本件事證明確，被告犯行堪以認定。應依法予
      以論科。
四、核被告所為，係犯刑法第276條第1項之過失致人於死罪。按
    汽車駕駛人，行經行人穿越道不依規定讓行人優先通行，因
    而致人受傷或死亡，依法應負刑事責任者，加重其刑至二分
    之一，道路交通管理處罰條例第86條第1項定有明文，被告
    為汽車駕駛人，行經行人穿越道不依規定讓行人優先通行，
    因而致被害人死亡，應依上揭規定，依法加重其刑。被告肇
    事後，於未被偵查機關發覺前，即向前來處理車禍事宜之警
    員坦承其為肇事者及接受裁判，此有臺中市○○○道路交通
    事故肇事人自首情形紀錄表1紙在卷可稽，爰依刑法第62條
    前段之規定減輕其刑，並依法先加重其刑後減輕之。爰審酌
    告素行尚佳，此有臺灣高等法院被告全國前案紀錄一份在卷
    可參，犯後坦承犯行，非無悔意，惟迄未與被害人家屬和解
    ，於本院審理中自承除強制險外僅能賠償新台幣20萬元等語
    ，核與其所造成之損害顯不相當等一切情狀，量處如主文所
    示之刑，以資懲儆。
據上論斷，應依刑事訴訟法第299條第1項前段，道路交通管理處
罰條例第86條第1項，刑法第276條第1項前段、第62條前段，刑
法施行法第1條之1，判決如主文。
中    華    民    國    99    年    9     月    30    日
                    交通法庭  法  官  郭書豪
以上正本證明與原本無異。
如不服本判決應於收受送達後10日內向本院提出上訴書狀，並應
敘述具體理由；其未敘述上訴理由者，應於上訴期間屆滿後20日
內向本院補提理由書（均須按他造當事人之人數附繕本）「切勿
逕送上級法院」。
                              書記官  陳美虹
中    華    民    國    99    年    9     月    30    日

附錄論罪科刑法條
中華民國刑法第276條
（過失致死罪）
因過失致人於死者，處2年以下有期徒刑、拘役或2千元以下罰金
。
從事業務之人，因業務上之過失犯前項之罪者，處5年以下有期
徒刑或拘役，得併科3千元以下罰金。

司法院資訊處製作；財團法人民間司法改革基金會備份。
